臺灣臺北地方法院小額民事判決
111年度北小字第1994號
原      告  范紹蘭
被      告  李柏勳
上列當事人間請求損害賠償事件，本院於民國111年6月29日言詞
辯論終結，判決如下：
    主    文
被告應給付原告新臺幣14,573元，及自民國111年3月22日起至清
償日止，按年息百分之5計算之利息。
原告其餘之訴駁回。
訴訟費用新臺幣1,000元，由被告負擔其中新臺幣150元，餘由原
告負擔。
本判決第一項得假執行。被告如以新臺幣14,573元為原告預供擔
保後，得免為假執行。　　
　　理由要領
一、原告主張被告於民國110年4月29日晚上9時45分許，騎乘車
    牌號碼000-0000號普通重型機車，沿臺北市松山區南京東路
    3段由東向西方向行駛，至該路段335巷交岔路口右轉後，竟
    疏未注意車前狀況，不慎擦撞行走穿越該交岔路口附近之原
    告，致原告受有右上肢、左手及右膝多處擦挫傷等傷害。原
    告因本件事故，支出醫療費用新臺幣（下同）8,973元、看
    護費用4,000元、交通費用4,500元，並請求被告給付精神慰
    撫金82,527元，爰依侵權行為損害賠償之法律關係，請求被
    告給付100,000元及法定遲延利息等語。被告則以對原告提
    出之醫療單據無意見，已於刑事程序中賠償原告20,000元等
    語置辯。
二、原告主張被告於上開時、地，騎乘車牌號碼000-0000號普通
    重型機車，沿臺北市松山區南京東路3段行駛至該路段335巷
    交岔路口右轉後，擦撞行走穿越該交岔路口附近之原告，致
    原告受有右上肢、左手及右膝多處擦挫傷等傷害，業據原告
    提出臺安醫院診斷證明書為證（卷第15頁）。而被告前揭過
    失行為，致原告受有前揭傷勢，所涉過失傷害犯行，經臺灣
    臺北地方檢察署檢察官提起公訴（110年度調院偵字第717號
    ），由本院刑事庭以110年度交簡字第785號刑事簡易判決處
    拘役20日，如易科罰金，以新臺幣1,000元折算1日，有上開
    刑事簡易判決在卷可稽（卷第35-37頁），且經本院調閱該
    刑事判決案卷查核無訛，堪認原告上開主張為真實，則被告
    應負侵權行為責任。
三、按因故意或過失不法侵害他人之權利者，負損害賠償責任；
    不法侵害他人之身體或健康者，對於被害人因此喪失或減少
    勞動能力，或增加生活上之需要時，應負損害賠償責任；不
    法侵害他人之身體、健康、名譽、自由、信用、隱私、貞操
    ，或不法侵害其他人格法益而情節重大者，被害人雖非財產
    上之損害，亦得請求賠償相當之金額，民法第184條第1項前
    段、第193條第1項、第195條第1項前段，分別定有明文。又
    按不法侵害他人之人格權，被害人受有非財產上損害，請求
    加害人賠償相當金額之慰撫金時，法院對於慰撫金之量定，
    應斟酌實際加害情形、所造成之影響、被害人痛苦之程度、
    兩造之身分地位、經濟情形及其他各種狀況，以核定相當之
    數額（最高法院47年台上字第1221號、51年台上字第223號
    判決要旨參照）。另按當事人主張有利於己之事實者，就其
    事實有舉證之責任，民事訴訟法第277條前段定有明文。又
    民事訴訟如係由原告主張權利者，應先由原告負舉證之責，
    若原告不能舉證，以證實自己主張之事實為真實，則被告就
    其抗辯事實即令不能舉證，亦應駁回原告之請求（最高法院
    82年台上字第1723號判決要旨參照）。本件被告應對原告負
    賠償責任，已如前述，茲就原告請求之各項損害賠償，分述
    如下：
　㈠醫療費用：
　　原告主張其因本件交通事故受傷，於臺安醫院就醫支出醫療
    費用共554元部分，以及宏恩醫院就醫支出醫療費用4,019元
    ，業據其提出臺安醫院醫療費用收據、宏恩醫院期間醫療費
    用繳費明細為證（卷第21-25頁），且為被告所不爭執，自
    屬有據，應予准許。至原告於110年8月26日、110年9月2日
    、110年11月19日於宏恩醫院牙科就診、於110年12月29日、
    111年1月6日於宏恩醫院家醫科就診，以上支出400元部分，
    難認與本件交通事故有何關聯。另原告雖主張曾至信望愛壽
    人堂就診，惟僅提出名片，並未提出相關單據，此部分主張
    礙難准許。
　㈡看護費用、交通費用：
　　原告主張其因受有前揭傷害，曾請4日看護共4,000元，又為
    看診支出交通費用4,500元，惟原告並未提出相關需專人照
    護之醫囑資料及支出費用單據等資料以資證明，原告此部分
    主張，應屬無據。
　㈢按非財產上損害之慰撫金數額，究竟若干為適當，應斟酌兩
    造身分、地位及經濟狀況，俾為審判之依據。本件被告於上
    開時地過失不法侵害原告身體、健康，使原告精神受有痛苦
    ，原告自得請求被告賠償其所受非財產上之損害即精神慰撫
    金。審酌原告為大專畢業，現已76歲，無業，被告為高職畢
    業，目前做裝潢，月收約40,000元，業據兩造陳明在卷（卷
    第116頁），另斟酌原告所受傷勢、精神上痛苦之程度、兩
    造之身分、地位及經濟狀況等一切情狀，認原告請求精神慰
    撫金以30,000元為適當。逾此範圍之請求，尚屬無據。
　㈣準此，原告依侵權行為之法律關係向被告請求34,573元（計
    算式：554＋4,019＋30,000＝34,573)，核屬有據，應予准許。
    被告抗辯已於刑事審理中給付原告20,000元，應予扣除，有
    上開刑事判決在卷，且為原告所不爭執，是本件被告應賠償
    原告之損害為14,573元(計算式：34,573－20,000＝14,573）
    。
　㈤綜上，原告依侵權行為損害賠償之法律關係，請求被告給付
    原告14,573元，及自起訴狀繕本送達翌日即111年3月22日（
    卷第41頁）起至清償日止，按年息5%計算之利息，為有理由
    ，應予准許。逾此範圍則屬無據，應予駁回。並依職權宣告
    原告勝訴部分得假執行，及被告得供擔保免為假執行。
四、本件事證已臻明確，兩造其餘攻擊防禦方法，於本判決結果
    不生影響，爰不一一論述，併此敘明。
五、訴訟費用負擔之依據：民事訴訟法第79條。本件訴訟費用額
    ，依後附計算書確定如主文所示金額。
中　　華　　民　　國　　111 　年　　7 　　月　　20　　日
　　　　　　　　　臺灣臺北地方法院臺北簡易庭
　　　　　　　　　　　　　　　法　官　蔡玉雪
以上正本證明與原本無異。
如不服本判決，須以違背法令為理由，於判決送達後20日內向本
庭提出上訴狀（應按他造當事人之人數附繕本）；如委任律師提
起上訴者，應一併繳納上訴審裁判費。
中　　華　　民　　國　　111 　年　　7 　　月　　20　　日
　　　　　　　　　　　　　　　書記官　陳黎諭
計   算   書：
項　　　　目 金額（新臺幣） 備　　註 第一審裁判費 1,000元 原告部分勝訴，故訴訟費用中150元由被告負擔，其餘850元由原告負擔。 合　　　　計 1,000元  
附錄：
一、民事訴訟法第436條之24第2項：
　　對於小額程序之第一審裁判上訴或抗告，非以其違背法令為
    理由，不得為之。
二、民事訴訟法第436條之25：
　　上訴狀內應記載上訴理由，表明下列各款事項：
    ㈠原判決所違背之法令及其具體內容。
    ㈡依訴訟資料可認為原判決有違背法令之具體事實。